---
title: "Analiza danych Airbnb"
format: html
editor: visual
---

## 1. Wczytanie pakietów

```{r}
library(dplyr)
library(ggplot2)
library(stringr)
library(tidyr)
```

## 2. Wczytanie danych

```{r}
#polaczenie w jedno + head i dim
#colnames 
#nazwy plikow w kolumne, dodanie kolumny na weekdays i weekend, usuniecie .csv
#tibble 
```

## 3. Analiza i poprawa kolumn

```{r}
 #dodanie kolumny na weekdays i weekend, usuniecie .csv
#usuniecie id wiersza?
 # kolumna room- private, shared
#typy kolumn zmiana combined_data mutate na factor poza file name 
  
```

## 4. Analiza danych w kolumnach

## 5. Analiza związków między kolumnami

## 6. Wnioski

## 7. Prezentacja wyników

When you click the **Render** button a document will be generated that includes both content and the output of embedded code. You can embed code like this:

```{r}
1 + 1
```

You can add options to executable code like this

```{r}
#| echo: false
2 * 2
```

The `echo: false` option disables the printing of code (only output is displayed).
